# 求助陈版，关于同一会计期间，处置子公司又收购孙公司的会计处理

提问人：oyzw1984 时间：2016-01-27 13:46:42
陈版，有个问题想请教下您。 2014 年A公司旗下有个子公司B（A占股80%）,B旗下有个子公司C（B占股95%），即C是A的孙公司。
2015 年 3 月份，A公司把B公司卖给了最终控制方； 2015 年 9 月底，A公司把C公司买回来了（此时A占股100%）。我想问下，在编制15 年合并报表的时候，问题 1 ：出售B公司在合并层面确认投资收益。准则规定，处置股权取得的对价和剩余股权公允价值之和，减去按原持股比例计算应享有原有子公司自购买日开始持续计算的净资产的份额与商誉之和的差额，计人丧失控制权当期的投资收益。
这个净资产是B公司单体报表的净资产还是B公司合并报表的归属于母公司净资产？问题 2 ：C公司在 3 月份出售时，已经把 1 至 3 月份的利润表和先进流量表合并至A公司合并报表中（会影响处置B公司时合并层面的投资收益）；然后到了 9 月份合并时，在同一控制下，又要视同当期期初C公司已经存在，需要合并1-9月份的利润和现金流，这重复确认的1-3月份损益是否需要抵消？应当怎么作抵消分录？[em:2:]

回答人：chenyiwei
从你说的情况看，站在A的合并报表层面，这两次交易的影响就是相当于A把B的净资产（扣除对C的股权投资以后的剩余部分）的80 ％在 2015 年 3 月进行了处置；同时再在 2015 年 10 月进一步收购了C的 5 ％股权。前一交易的价款应等于当时出售B的 80 ％股权的对价款减去当时对C的 95 ％股权投资的作价金额，该交易价款与B的净资产（扣除对C的股权投资以后的剩余部分）的 80 ％之间的差额确认为A的合并报表层面的处置损益。相应地，以下金额在合并报表层面按权益性交易原则处理：（ 3 月处置B时对C的长期股权投资的作价金额－ 10 月收购C的 100 ％股权的价款）。

提问人：oyzw1984 时间：2016-01-27 21:05:15
您好，多谢指教！还有些地方不是很明白，假设 3 月份时对C的 95 ％股权投资的作价金额=B对C的长期股权投资账面金额=475万元，出售B的 80 ％股权的对价款=4000万元，B的净资产=200万元，那么在我的理解下，A的合并报表层面的处置损益=（4000-475 ）-（200-475）×80%=3745万元；假设 10 月收购C的 100 ％股权的价款=500万元，那么（ 3 月处置B时对C的长期股权投资的作价金额－ 10 月收购C的 100 ％股权的价款）=475-500=-25万元，即合并报表层面会计分录为：借 长期股权投资 -25万元，贷 资本公积 -25万元（若资本公积不足抵扣，则冲减留存收益）。请问，是这样处理么？

回答人：chenyiwei
你确定前面的 475 不用乘以 80 ％？如果是，基本合理。